【裁判字號】    89,台上,2391
【裁判日期】    890504
【裁判案由】    偽造文書等罪
【裁判全文】
最高法院刑事判決                              八十九年度台上字第二三九一號
    上  訴  人  甲○○
右上訴人因偽造文書等罪案件，不服台灣高等法院高雄分院中華民國八十九年一月三
十一日第二審判決（八十八年度上訴字第一七一七號，起訴案號：台灣高雄地方法院
檢察署八十八年度偵字第一四一八一號），提起上訴，本院判決如左：
    主  文
上訴駁回。
    理  由
一偽造私文書部分：
按刑事訴訟法第三百七十七條規定，上訴於第三審法院，非以判決違背法令為理由，
不得為之。是提起第三審上訴，應以原判決違背法令為理由，係屬法定要件。如果上
訴理由狀並未依據卷內訴訟資料，具體指摘原判決不適用何種法則或如何適用不當，
或所指摘原判決違法情事，顯與法律規定得為第三審上訴理由之違法情形，不相適合
時，均應認其上訴為違背法律上之程式，予以駁回。本件原判決認定上訴人甲○○有
原判決事實欄所記載行使偽造私文書之犯行，係依憑上訴人之供述、被害人劉筱桂及
其代理人金有芳、被害人呂錦興之指述、卷附高雄市小客車商業同業公會租車契約書
、編號二○九四八三號未載發票日之空白本票影本等相關證據，予以綜合判斷，因而
維持第一審論處上訴人行使偽造私文書，足以生損害於他人罪刑部分之判決，駁回此
部分檢察官在第二審之上訴，已詳予說明其所憑之證據及其認定之理由。所為論斷，
均有卷存資料可資覆按，從形式上觀察，並無所謂違背法令之情形存在。上訴意旨僅
主張上訴人犯後態度良好，已與被害人和解，賠償一切損失，請求重新審判云云，並
未依據卷內訴訟資料，具體指摘原判決有何不適用法則或如何適用法則不當，顯與法
律規定得為第三審上訴理由之違法情形，不相適合，此部分之上訴為違背法律上之程
式，應予駁回。
二竊盜、詐欺、侵占離本人持有之物部分：
按刑事訴訟法第三百七十六條所列各罪之案件，經第二審判決者，不得上訴於第三審
法院，法有明文。又上訴得對於判決之一部為之，未聲明為一部者，視為全部上訴，
刑事訴訟法第三百四十八條第一項定有明文。本件上訴人提起上訴時，並未聲明對於
判決之一部為之，自應視為全部上訴。惟上訴人所犯侵占離本人持有之物罪、竊盜罪
及牽連犯詐欺罪部分，原判決認係分別成立刑法第三百三十七條、第三百二十一條第
一項第三款、第三百三十九條第一項之罪，核屬刑事訴訟法第三百七十六條第一款、
第二款、第四款之案件，依上開說明，既經第二審判決，自不得上訴於第三審法院。
縱認詐欺罪部分與前述上訴人偽造私文書罪部分有牽連犯關係，為裁判上一罪，但其
偽造私文書罪部分之上訴為不合法，本院應從程序上予以駁回，而無從為實體上判決
，對於輕罪部分之此部分，亦無從適用審判不可分原則，為實體上審判。上訴人竟復
一併提起此部分之上訴，顯為法所不許，應予駁回。
據上論結，應依刑事訴訟法第三百九十五條前段，判決如主文。
中      華      民      國    八十九    年      五      月      四      日
                              最高法院刑事第五庭
                                  審判長法官  董  明  霈
                                        法官  丁  錦  清
                                        法官  林  茂  雄
                                        法官  王  居  財
                                        法官  張  祺  祥
      右正本證明與原本無異
                                              書  記  官
中      華      民      國    八十九    年      五      月      九      日


司法院資訊處製作；財團法人民間司法改革基金會備份。
